【裁判字號】    99,台上,2777
【裁判日期】    990506
【裁判案由】    強盜等罪
【裁判全文】
最高法院刑事判決            九十九年度台上字第二七七七號
上  訴  人  甲○○
選任辯護人  蔡碧仲律師
上列上訴人因強盜等罪案件，不服台灣高等法院台南分院中華民
國九十九年三月十七日第二審判決（九十九年度上訴字第七二號
，起訴案號：台灣嘉義地方法院檢察署九十八年度偵字第二六四
六號），提起上訴，本院判決如下：
    主  文
上訴駁回。
    理  由
一、強盜部分
按刑事訴訟法第三百七十七條規定，上訴於第三審法院，非以判
決違背法令為理由，不得為之。是提起第三審上訴，應以原判決
違背法令為理由，係屬法定要件。如果上訴理由書狀並未依據卷
內訴訟資料，具體指摘原判決不適用何種法則或如何適用不當，
或所指摘原判決違法情事，顯與法律規定得為第三審上訴理由之
違法情形，不相適合時，均應認其上訴為違背法律上之程式，予
以駁回。本件原判決維持第一審論處上訴人甲○○攜帶兇器強盜
罪刑之判決，駁回其在第二審之上訴。已詳敘認定犯罪事實之依
據及憑以認定之理由，從形式上觀察，原判決並無任何違背法令
情形。查刑之量定，屬事實審法院得依職權自由裁量之事項，苟
以行為人之責任為基礎，斟酌刑法第五十七條各款所列情狀，而
未逾越法定刑度，不得遽指為違法；又刑法第五十九條之酌量減
輕其刑，必須犯罪另有特殊之原因與環境等情狀，在客觀上足以
引起一般同情，認即科以最低度刑仍嫌過重者，始有適用。第一
審於量刑時，已具體審酌上訴人不思以正途謀事，強盜他人財物
，危害社會治安甚鉅，惟念無前科，坦承犯行，參與犯罪程度較
低等一切情狀，予以綜合考量後，在法定刑範圍內科處刑罰，並
以其犯罪情狀尚無可資憫恕之處，而未予酌減其刑，原審認為妥
適，予以維持，所為量刑職權之行使，核無不合；至於上訴人債
台高築、父母離異、家人待養等情，非法定絕對必要記載事項，
原審未加以調查審酌，究於量刑應審酌之事項無生影響，仍無調
查未盡之違法可言。上訴意旨，置原判決之論敘於不顧，仍執陳
詞，徒以原審量刑過重，漏未斟酌其家屬狀況、經濟能力及參與
程度等情況予以酌減其刑云云，任詞指摘原判決違法，難謂已符
合首揭法定上訴要件，其上訴違背法律上之程式，應予駁回。
二、竊盜部分
按刑事訴訟法第三百七十六條所列各罪之案件，經第二審判決者
，不得上訴於第三審法院，為該法條所明定。上訴人竊盜部分，
原審係依刑法第三百二十一條第一項第三款論處罪刑，核屬刑事
訴訟法第三百七十六條第二款之案件。依首開說明，既經第二審
判決，自不得上訴於第三審法院，上訴人猶提起上訴，顯為法所
不許，應併予駁回。
據上論結，應依刑事訴訟法第三百九十五條前段，判決如主文。
中    華    民    國  九十九  年    五    月    六    日
                      最高法院刑事第十庭
                          審判長法官  花  滿  堂
                                法官  黃  正  興
                                法官  陳  東  誥
                                法官  林  錦  芳
                                法官  洪  昌  宏
本件正本證明與原本無異
                                      書  記  官
中    華    民    國  九十九  年    五    月    十    日
                                                      V

司法院資訊處製作；財團法人民間司法改革基金會備份。
